【裁判字號】    91,訴,337
【裁判日期】    920422
【裁判案由】    搶奪
【裁判全文】
臺灣板橋地方法院刑事判決                          九十一年度訴字第三三七號
    公  訴  人  臺灣板橋地方法院檢察署檢察官
    被      告  丁○○
右列被告因搶奪案件，經檢察官提起公訴（八十九年度偵字第一八二六九、一八三八
三號、九十年度偵字第四三六四號），本院判決如左：
    主  文
丁○○連續意圖為自己不法之利益，以無線方式，盜用他人電信設備通信，處有期徒
刑陸月；又共同連續意圖為自己不法之所有，而搶奪他人之動產，處有期徒刑年貳
月；應執行有期徒刑年陸月。
    事  實
一、丁○○曾於民國七十九年間因違反槍砲彈藥刀械管制條例及竊盜案件，經本院以
    八十年度訴字第一九號判決應執行有期徒刑四年二月確定，於八十二年九月二十
    五日假釋；又於假釋期間因犯竊盜、違反麻醉藥品管理條例、肅清煙毒條例、搶
    奪等案件，經本院以八十五年度聲字第九六八號裁定應執行有期徒刑九年二月確
    定，而上開假釋亦經撤銷，所餘殘刑與上開所定執行刑九年二月接續執行，於八
    十九年四月十八日假釋；復於假釋期間因犯妨害公務及恐嚇取財等案件，經本院
    以九十一年度聲字第一七四六號裁定應執行有期徒刑二年九月確定，，前述第二
    次假釋亦經撤銷，所餘殘刑與上開有期徒刑二年九月接續執行，現在受刑中。
二、丁○○明知真實姓名年籍不詳之某成年男子所持有之電話號碼00000000
    00號行動電話門號通信晶片（ＳＩＭ）卡一枚，係來歷不明之贓物（按該ＳＩ
    Ｍ卡係由不詳人士冒用林慧貞名義，於八十九年六月十四日，偽填庚○○○股份
    有限公司行動電話服務申請書，持向台北縣新莊市○○路五洲國際通訊有限公司
    承辦人員行使，所詐得之財物），仍於八十九年六月十九日中午，在台北縣板橋
    市○○街遠東紡織廠附近，以新台幣（下同）一千五百元之代價，向前述真實姓
    名年籍不詳之成年男子買受該ＳＩＭ卡一枚。丁○○旋基於意圖為自己不法利益
    之概括犯意，明知自己無使用該行動電話門號之權利且無支付通信費用之意思，
    竟將該ＳＩＭ卡插入行動電話手機內，自八十九年六月十九日下午七時三十七分
    許起至同年八月二十六日下午二時四十分許止，在台北縣等地，連續多次以行動
    電話撥號啟動該ＳＩＭ卡內含屬電腦電磁紀錄之電子序號及內碼，向庚○○○股
    份有限公司（下稱遠傳公司）傳送無線電磁訊號，隱瞞其非合法使用人之事實，
    盜打行動電話與其朋友等人通信聯繫，使遠傳公司設於台北縣等地之各基地台之
    電腦網路交換系統陷於錯誤，誤認丁○○係合法使用者之行動電話所撥打，予以
    接收通話，而提供通信服務，丁○○以此無線方式盜用他人電信設備通信而詐得
    相當於七、八千元之使用行動電話通信服務之財產上不法利益（嗣丁○○於八十
    九年八月二十六日下午二時五十分許，因拒捕遭警方開槍擊傷後逮捕，丁○○旋
    將插有0000000000號行動電話門號ＳＩＭ卡一枚之行動電話手機一支
    交予不知情之其妹張慧妮保管使用）。
三、丁○○復另行起意，基於意圖為自己不法所有之概括犯意，夥同綽號「阿明」或
    其他真實姓名年籍不詳之成年男子或單獨一人，以駕駛自用小客車趁他人不及防
    備之際，伸手搶奪他人財物之方式，自八十九年八月十三日起至九十年一月二十
    一日止，在台北縣板橋市、中和市等處，連續四次搶奪辛○○等人所有之財物（
    各次犯罪人數、時間、地點、手段、所得財物及被害人均詳如附表一所示）。
四、嗣因丁○○向不知情之林本奇借用行動電話門號0000000000號之ＳＩ
    Ｍ卡（該卡屬林本奇之弟林本欣所有）並插入搶得如附表編號一所示辛○○所有
    之行動電話手機內使用，並將搶得如附表編號一所示辛○○所有之皮包一個贈與
    不知情之其妹張慧妮，而為警循線查獲並起出上開皮包；又警方另於八十九年八
    月十七日下午六時許，在台北縣三峽鎮○○路二號前，尋獲車號Ｋ七─八一一六
    號車輛並採集車內放置之光碟片上指紋送請刑事警察局鑑驗比對結果與張慧妮之
    指紋相符（該光碟片係丁○○向張慧妮借得，且張慧妮曾在不知情之情況下乘坐
    該車輛）；警方復於八十九年九月二十五日下午六時三十分許，在台北縣三峽鎮
    ○○街六十六號前，自張慧妮所持有之諾基亞（ＮＯＫＩＡ）牌行動電話手機內
    起出行動電話門號0000000000號ＳＩＭ卡一枚；此外，警方再循線於
    九十年二月五日下午三時三十分許，在台北縣三峽鎮○○路四十五巷十一弄十二
    號李世仁住處起出甲○○遭搶如附表一編號四所示之行動電話手機一支。
五、案經：(1)內政部警政署刑事警察局移送臺灣板橋地方法院檢察署檢察官偵查起訴
    （八十九年度偵字第一八二六九號）；(2)臺北縣政府警察局板橋分局報請臺灣板
    橋地方法院檢察署檢察官偵查起訴（八十九年度偵字第一八三八三號）；(3)臺北
    市政府警察局移送臺灣板橋地方法院檢察署檢察官偵查起訴（九十年度偵字第四
    三六四號）。
    理  由
一、右揭事實，訊據被告丁○○除陳稱：附表一編號二至四所示三次搶奪犯行，均係
    伊與乙○○共同所為云云外，餘均坦承不諱，且此自白有下列證據足認與事實相
    符：
  (一)被告故買0000000000號ＳＩＭ卡部分，已據證人張慧妮、林慧貞、彭
    維君分別於警詢、檢察官訊問時證述屬實，並有遠傳公司林慧貞用戶資料及行動
    電話服務申請書影本各一份附卷可稽，又該行動電話門號自八十九年六月十九日
    下午七時三十七分許開始經被告撥打使用，計費時間至同年七月七日止共計應繳
    費用為五百二十二元（其中月租費為一百四十五點二元、國內通話費為三百七十
    六點八元），計費時間自八十九年七月八日起至同年八月七日止應繳費用為四千
    八百四十二元（其中月租費為一百九十八元，國內通話費為四千六百四十四元）
    ，計費時間自八十九年八月八日起至同年九月八日止應繳納費用為五千零五十二
    元（其中月租費為一百九十八元，國內通話費為四千八百五十四元），此有遠傳
    公司九十年十一月二十六日遠傳九十（客發）字第五一五四八號函及所附帳單明
    細資料在卷可憑，惟被告於八十九年八月二十六日下午二時五十分許為警查獲後
    即將該ＳＩＭ卡交由張慧妮保管使用，故該門號自八十九年八月二十六日下午二
    時五十分以後所發生之通信費用即與被告無關，依此推算可知被告因盜用上開行
    動電話門號而詐得約相當於七、八千元之使用行動電話通信服務之財產上不法利
    益。
  (二)被告搶奪辛○○財物部分（如附表一編號一），亦據被害人辛○○於警詢及檢察
    官訊問時指訴甚詳，並分別經證人林本奇、林本欣、張慧妮、邱青松於警詢、檢
    察官訊問時證述明確，並有辛○○領回其皮包之贓物認領保管單一紙、該皮包之
    照片三張、台灣大哥大股份有限公司林本欣用戶資料、辛○○之行動電話門號雙
    向通聯紀錄、邱廖鳳嬌所有上開車輛之車輛竊盜車牌失竊資料個別查詢報表─查
    詢車輛認可資料及車籍作業系統─查詢認可資料、刑事警察局八十九年九月二十
    五日（八九）刑紋字第一四一四二五號鑑驗書各一份附卷可稽。
  (三)被告搶奪戊○○財物部分（如附表一編號二），亦據被害人戊○○於警詢及檢察
    官訊問時指訴屬實。
  (四)被告搶奪己○○財物部分（如附表一編號三），亦據被害人己○○於警詢及檢察
    官訊問時指訴甚詳。
  (五)被告搶奪甲○○財物部分（如附表一編號四），亦據被害人甲○○於警詢及檢察
    官訊問時指訴甚詳，並分別經證人李世仁於警詢時陳述明確，並有台灣大哥大股
    份有限公司關於甲○○之手機通訊資料及李世仁所有之門號通聯紀錄各一份在卷
    可考。
    至於被告指稱其與乙○○共同涉犯如附表二至四所示搶奪犯行云云。訊之乙○○
    堅決否認曾與被告共同行搶他人財物。查：被害人戊○○於檢察官訊問時指稱行
    搶之歹徒有兩名，惟無法辨識歹徒之容貌等語，被害人己○○於檢察官訊問時陳
    稱行搶之歹徒即被告一人等語，而被害人甲○○於警詢時陳稱：行搶之歹徒有兩
    名，但因歹徒車速太快，所以無法看到全貌等語，是被害人戊○○、己○○、甲○○均不能指認乙○○曾參與行搶；而被告於九十年二月六日警詢時供稱：「我
    是在農曆過年前，大約是今（九十）年元月間，和乙○○二人共同在台北縣中和
    市○○路上行搶乙對騎乘機車之男女」並供稱其與乙○○搶奪他人財物至少有六
    次云云，嗣於九十年六月七日檢察官訊問時陳稱：「（問：跟乙○○到底搶幾件
    ？搶到什麼東西？）二件。贓物一人一半，信用卡、身分證、手機都隨便亂丟，
    只拿現金。」又於九十年九月二十一日檢察官訊問時陳稱：「（問：到底有無跟
    乙○○去搶過？）有。（問：幾次？）二次。（問：在何處？）中和南山路，忘
    了搶到什麼，另一件在板橋靠長江路一帶」、「（問：跟乙○○搶的是那二件？
    ）是板南路與雨農路那件。」又於九十年十二月十二日檢察官訊問時供稱：「（
    問：有無跟乙○○搶過？）有。（問：幾次？）二次。（在何處？）一次在中和
    靠圓通寺一帶，一次在板橋靠長江路一帶。」復於九十年十二月二十八日檢察官
    訊問時供稱：「我只搶二次，跟乙○○搶一次，是編號五在中和板南路那次，另
    一次是南雅南路，警方是移送我跟我妹及林本奇涉嫌那次」其後，再於本院九十
    二年四月八日審理時供稱：「我曾經跟他（指乙○○）一起搶過三次，一次在板
    南路，一次在板橋市○○路，一次在中和建八路」，由上可知，被告對於其與乙○○共同行搶之次數及地點，供述反反覆覆，實難採信；再者，被告於本院陳稱
    ：「（問：對被害人己○○所言有何意見？）這是我做的。當時是我開車，但是
    是乙○○搶的，當時乙○○坐在我後面，不是我下手的」等情，與被害人己○○
    於九十年三月二十三日檢察官訊問時陳稱：「我皮包背左肩，被搶時我原本靠左
    邊走，他逆向行駛（靠左行駛）與我同方向，駕駛座的人伸手搶，不知旁邊有沒
    有坐人，他搶我皮包後，我手肘是彎曲，一起被拉到車窗內，有看到駕駛的側面
    。（問：為何警訊中說有二人？）沒有，我說一人。．．．丁○○是搶我的人。
    去警局時，他先讓我看另外一個臉胖胖的，我說不是，他又拿丁○○的側面照片
    就確定是他，後來又看到丁○○本人。」二者迥然不同，益見被告指稱乙○○曾
    參與行搶乙節應不實在。從而，如附表一編號二及四所示犯行僅能認定被告係與
    真實姓名年籍不詳之男子共同所為，尚難逕推斷該男子即係乙○○；至於附表一
    編號三所示犯行則應係被告單獨犯之。綜上所述，本案事證明確，被告之犯行實
    堪認定。
二、經核：
  (一)被告明知0000000000號行動電話ＳＩＭ卡一枚係來路不明之贓物，仍
    買受之行為，係犯刑法第三百四十九條第二項之故買贓物罪。被告意圖為自己不
    法利益之概括犯意，明知自己無使用該行動電話門號之權利且無支付電話通信費
    之意思，而使用該行動電話門號撥打電話對外連絡通信，以此無線方式，盜用他
    人電信設備通信，致使遠傳公司陷於錯誤而提供上開行動電話門號之電信撥接服
    務，因此詐得使用行動電話通信服務之財產上不法利益之行為，係犯電信法第五
    十六條第一項之盜用他人電信設備通信罪；又此罪乃刑法詐欺得利罪之特別法，
    依特別法優於普通法之原則，自毋庸再論以刑法詐欺得利罪（參見最高法院八十
    八年一月十九日八十八年度第一次刑事庭會議紀錄決議）；被告先後多次撥打上
    開行動電話，時間緊接，犯罪構成要件相同，顯係基於概括之犯意而反覆為之，
    應依連續犯規定論以一罪並加重其刑。被告所犯上開故買贓物罪及盜用他人電信
    設備通信罪間，有方法目的之牽連關係，應依刑法第五十五條規定從一重之電信
    法第五十六條第一項之罪處斷。
  (二)被告於附表一所列時地搶奪他人財物之行為，係犯刑法第三百二十五條第一項之
    搶奪罪；被告就附表一編號一、二、四所示犯行，與綽號「阿明」或其他真實姓
    名年籍不詳之成年男子間，有犯意聯絡及行為分擔，均為共同正犯；被告先後四
    次搶奪犯行，時間緊接，犯罪構成要件相同，顯係基於概括之犯意而反覆為之，
    應依連續犯規定論以一罪並加重其刑。公訴意旨漏未論及被告搶奪戊○○之犯行
    （即附表一編號二所示），惟此部分與起訴書記載被告所犯如附表一編號一、三
    、四所示搶奪行為，既具有連續犯之裁判上一罪關係，基於審判不可分之法則，
    自應併予論究。
  (三)被告所犯上開連續盜用他人電信設備通信罪與連續搶奪罪，犯意各別，行為互殊
    ，應分論併罰。
  (四)爰審酌被告有事實欄所載之犯罪紀錄，有臺灣高等法院檢察署刑案紀錄簡覆表及
    臺灣高等法院被告全國前案紀錄表各一份附卷可考，素行不良，於假釋期間，不
    知悔改，其犯罪之目的、手段、詐得之財產上不法利益、行搶之次數、搶得之財
    物價值、其任意搶奪路人財物嚴重危害社會治安，暨犯後態度等一切情狀，分別
    量處如主文所示之刑，並定其應執行之刑。末按，電信法第六十條規定，犯第五
    十六條之罪者，其電信器材，不問屬於犯人與否沒收之，核其所指之電信器材，
    應指行為人用以盜接或盜用他人電信設備通信之有線、無線或其他電磁而言，本
    件被告係直接盜用他人冒名申請使用之電信設備，自無使用所謂之電信器材，且
    被告插入向他人購得之上開ＳＩＭ卡之行動電話手機一支，張慧妮於八十九年九
    月二十五日警詢時陳稱屬其所有，自不得依電信法第六十條規定沒收（參考臺灣
    高等法院八十八年度上訴第一四六五號判決及臺灣高等法院暨所屬法院九十年度
    法律座談會刑事類提案第二十八號法律問題研討結論）。
三、臺灣桃園地方法院檢察署九十一年度偵字第四八三七號移送併辦案件（含同署九
    十一年度他字第五三四號偵卷），雖翻遍卷宗，查無移送併辦意旨書，故檢察官
    移送併辦之範圍並不明確，惟觀諸上開卷宗所附桃園縣政府警察局桃園分局刑事
    案件報告書之記載，檢察官移送併辦意旨似謂：丁○○夥同乙○○於附表二所示
    時地，由丁○○駕駛自小客車找尋目標，再由右前座之乙○○搶奪何玉蓮、許槤
    臻、劉玉芬之財物云云。惟按犯罪事實應依證據認定之，無證據不得推定其犯罪
    事實，又不能證明被告犯罪者，應諭知無罪之判決，刑事訴訟法第一百五十四條
    、第三百零一條第一項分別定有明文。訊之被告丁○○堅決否認有如附表二所示
    之搶奪犯行，並辯稱：伊於九十一年二月十八日警詢之筆錄內容不實在，因當時
    遭警方刑求，且伊未曾將許邱玉能及許麗芬之身分證交由乙○○申請行動電話門
    號等語。經查：
  (一)被告丁○○雖於九十一年二月十八日警詢時坦承附表二編號一及二所示搶奪犯行
    均係其所為云云，惟被告於同日經警方解還台灣桃園地方法院檢察署時，立即於
    檢官訊問時表明上開警訊筆錄內容不實在，其未搶奪何玉蓮及劉玉芬之財物等情
    ；又被告於九十一年二月十八日經解還台灣桃園看守所時，亦向該所陳述「於九
    十一年二月十八日十一點在桃園分局偵訊時被二個員警用書墊胸、捶胸，以致胸
    口疼痛，錄下不實筆錄」，有該所九十二年三月三十一日桃監憲衛字第０九二０
    ０００六六八號函所附自白書及內外傷紀錄表各一份在卷可按，從而上開被告警
    詢筆錄內容之真實性，殊值懷疑。
  (二)乙○○坦承持許邱玉能及許麗芬之身分證，偕同丙○○於九十年七月十日持向中
    華電信公司文山營運處申請0000000000、0000000000、0
    000000000、0000000000號行動電話門號使用等情，則客觀
    上乙○○係附表二編號三所示搶奪犯行之最重要犯罪嫌疑人（按許邱玉能及許麗
    芬之身分證放置在許槤臻所持之皮包內），從而乙○○為卸免其搶奪罪責非無可
    能誣攀丁○○，實難期待其為真實之供述。
  (三)乙○○於九十一年二月八日警詢時供稱：「（問：申請之許邱玉能、許麗芬身分
    證係如何而來的？）是我親表哥丁○○給我的，交給我的日期已忘記了，丁○○
    並叫我拿身分證去申請四張行動電話門號，申請好之後會（拿）一張門號給我使
    用。（問：該許麗芬、許邱玉能身分證及申請之中華電信門號，目前於何處？）
    門號申請好之後，我便將身分證及門號（四張）交給丁○○，但他並沒有給我門
    號使用。（問：你以何代價叫丙○○陪你申請門號？）沒有代價，因我於中華電
    信尚有話費未繳不能申請，所以才叫丙○○填寫申請書，並叫丙○○為委託申請
    人。」其後，於九十二年三月四日本院訊問時證稱：「（問：被害人許邱玉能、
    許麗芬的身分證，丁○○在什麼時間、地點拿給你的？）九十年六月三十日中午
    十二點左右，丁○○到土城中央路一段二六七巷十四號三樓我家，他拿給我身分
    證兩張，要我去辦五張行動電話卡。（問；有無說什麼時候辦好？）沒有。（問
    ：丁○○有無要你到哪裡辦？）沒有，我是看報紙分類廣告，跟辦卡片的人聯絡
    好，本來在六月三十日過去辦，但因月底，臺灣大哥大要換卡無法辦，後來在七
    月十日我跟丙○○一起到新店去中華電信辦卡，因為我有欠中華電信錢無法辦，
    所以丙○○就拿去辦。（問：辦好後身分證件如何處理？）辦完當天晚上在三峽
    橫溪丁○○家裡拿電話卡一張及身分證兩張給丁○○，另外其他行動電話卡，我
    拿一張，其他丙○○拿走。（問：你到三峽拿身分證給張時何人看到？）沒有人
    。（問：你拿給丁○○是哪一張行動電話卡？）當時丙○○也有用自己跟她先生
    名義申請行動電話卡，這些卡片跟許邱玉能的卡片混在一起，後來，我拿給丁○○的是用丙○○先生名義申請的電話卡。（問：你後來只有拿一張行動電話卡？
    ）是的，我不曉得那張電話卡是用何人名義申請，後來那張卡不見了。（問：丁○○有無另外給你金錢作為辦卡報酬？）沒有。（問：你是否答應丙○○辦好的
    電話卡要給她七千元？）沒有。是她自己把門號賣掉所得七千元。」乙○○對於
    丁○○指示其持邱許玉能及許麗芬之身分證申辦行動電話門號卡之張數究竟是四
    張或五張？辦好後乙○○交付丁○○幾張門號卡？丁○○有無交付門號卡予乙○○使用？等節，其陳述前後不一，且其陳稱未承諾給付丙○○報酬乙節，亦與丙○○於警詢時陳稱：「（問：你稱未使用該門號，為何幫乙○○申請該門號？）
    因乙○○說幫他申請門號，會給我七千元。」相互矛盾，顯見乙○○指稱邱許玉
    能及許麗芬之身分證係丁○○交付其去辦理行動電話門號卡云云，應屬虛構。
  (三)被害人何玉蓮、劉玉芬、許槤臻、許邱玉能均未指述被告即係行搶之人，且本案
    未查獲被告持有被害人何玉蓮、劉玉芬、許槤臻等人遭搶之任何財物。
    綜上所述，乙○○之供述不足認定被告有搶奪被害人何玉蓮、劉玉芬、許槤臻財
    物之事實，復查無其他積極證據足資證明被告有此部分犯行，依上開說明，此部
    分不能證明被告犯罪，因未據起訴，自應退還檢察官另為適法之處理。
據上論斷，應依刑事訴訟法第二百九十九條第一項前段，電信法第五十六條第一項，
刑法第十一條前段、第三百四十九條第二項、第二十八條、第五十六條、第三百二十
五條第一項、第五十五條、第五十一條第五款，罰金罰鍰提高標準條例第一條前段，
判決如主文。
本案經檢察官陳炎辰到庭執行職務。
中  華    民    國       九十二   年      四      月      二十二      日
                                  臺灣板橋地方法院刑事第三庭
                                      法  官  樊  季  康
右正本證明與原本無異。
如不服本判決，應於判決送達後十日內，向本院提出上訴狀。
                                      書記官  馬  秀  芳
中    華    民    國       九十二   年      四      月      二十二      日
附表一：
┌─┬───┬─────┬─────┬─────────────┬───┐
│編│行為人│犯罪時間  │犯罪地點  │犯罪手段及所得財物        │被害人│
│號│      │          │          │                          │      │
├─┼───┼─────┼─────┼─────────────┼───┤
│一│丁○○│八十九年八│台北縣板橋│丁○○駕駛竊得之邱賴鳳嬌所│辛○○│
│  │、綽號│月十三日晚│市南雅夜市│有而由邱青松使用之車號Ｋ七│      │
│  │「阿明│上八時許  │（南雅西路│─八一一六號自用小客車（張│      │
│  │」之已│          │一段五巷）│役祥涉犯竊盜罪部分已經本院│      │
│  │成年男│          │附近      │判刑確定），駕駛座右側搭載│      │
│  │子    │          │          │「阿明」，乘路人辛○○不及│      │
│  │      │          │          │防備之際，由「阿明」從未關│      │
│  │      │          │          │之駕駛座右側車窗伸手搶奪蕭│      │
│  │      │          │          │郁琪所背之透明咖啡色斑點皮│      │
│  │      │          │          │包一個，內有宏碁（ＡＣＥＲ│      │
│  │      │          │          │）牌行動電話手機一支（門號│      │
│  │      │          │          │0000000000號、機│      │
│  │      │          │          │身號碼0000000000│      │
│  │      │          │          │五四二一０）、機車駕照、文│      │
│  │      │          │          │化大學學生證、遠東商銀及富│      │
│  │      │          │          │邦銀行信用卡、遠東商銀及華│      │
│  │      │          │          │信銀行金融卡各一張、現金一│      │
│  │      │          │          │千元等物（丁○○將搶來之上│      │
│  │      │          │          │開皮包，於八十九年八月十四│      │
│  │      │          │          │日上午送給不知情之妹妹張慧│      │
│  │      │          │          │妮，另將搶來之上開行動電話│      │
│  │      │          │          │手機插入其向林本奇借來屬林│      │
│  │      │          │          │本奇之弟林本欣所有之０九三│      │
│  │      │          │          │0000000號ＳＩＭ卡使│      │
│  │      │          │          │用）。                    │      │
├─┼───┼─────┼─────┼─────────────┼───┤
│二│丁○○│九十年一月│台北縣板橋│丁○○駕駛車號不詳之自用小│戊○○│
│  │、真實│八日上午十│市○○路一│客車，駕駛座右方附載真實姓│      │
│  │姓名年│一時許    │號前│名年籍不詳之某成年男子，共│      │
│  │籍不詳│          │          │同趁路人戊○○不及防備之際│      │
│  │之某成│          │          │，由乙○○自駕駛座右方未關│      │
│  │年男子│          │          │之窗戶伸手搶奪戊○○所持有│      │
│  │      │          │          │之皮包一只（內有現金七千二│      │
│  │      │          │          │百元、金手鍊一條、身分證、│      │
│  │      │          │          │駕照、機車行照、提款卡及信│      │
│  │      │          │          │用卡等物），得手後加速逃逸│      │
│  │      │          │          │。                        │      │
├─┼───┼─────┼─────┼─────────────┼───┤
│三│丁○○│九十年一月│台北縣中和│丁○○駕駛車號不詳之自用小│己○○│
│  │      │十三日上午│市○○街五│客車，趁路人己○○不及防備│      │
│  │      │八時許    │十九號前  │之際，伸手搶奪己○○所持有│      │
│  │      │          │          │之手提包一只（內有現金二千││
│  │      │          │          │元、身分證、金融卡等物），│      │
│  │      │          │          │得手後加速逃逸。          │      │
├─┼───┼─────┼─────┼─────────────┼───┤
│四│丁○○│九十年一月│台北縣中和│丁○○駕駛車號不詳之自用小│甲○○│
│  │、真實│二十一日下│市○○路一│客車，駕駛座右方附載真實姓│      │
│  │姓名年│午三時許  │八四號前  │名年籍不詳之某成年男子，共│      │
│  │籍不詳│          │          │同趁甲○○乘坐其夫廖永靖所│      │
│  │之某成│          │          │駕駛之機車而不及防備之際，│      │
│  │年男子│          │          │由乙○○自駕駛座右側未關之│      │
│  │      │          │          │窗戶伸手搶奪甲○○所持有之│      │
│  │      │          │          │背包一只（內有現金二千元、│      │
│  │      │          │          │美金一百元、證件、摩托羅拉│      │
│  │      │          │          │牌CD928型序號四四七七六八 │      │
│  │      │          │    │000000000號行動電│      │
│  │      │          │          │話手機一支），得手後加速逃│      │
│  │      │          │          │逸（丁○○於九十年一月下旬│      │
│  │      │          │          │將上開手機借予不知情之友人│      │
│  │      │          │          │李世仁使用，李世仁插入其所│      │
│  │      │          │          │有之0000000000號│      │
│  │      │          │          │行動電話門號ＳＩＭ卡使用）│      │
│  │      │          │          │。                        │      │
└─┴───┴─────┴─────┴─────────────┴───┘
附表二：
┌─┬───┬────────────┬───────────┬───┐
│編│行為人│時                    間│地                  點│被害人│
│號│      │                        │                      │      │
├─┼───┼────────────┼───────────┼───┤
│一│丁○○│九十年一月七日晚上七時三│桃園市○○路十五號前  │何玉蓮│
│  │乙○○│十分許                  │                      │      │
├─┼───┼────────────┼───────────┼───┤
│二│丁○○│九十年一月二十二日凌晨四│桃園市○○路與中正五街│劉玉芬│
│  │乙○○│時四十五分許            │口                    │      │
├─┼───┼────────────┼───────────┼───┤
│三│丁○○│九十年六月二十九日上午十│桃園市○○市○○路一段│許槤臻│
│  │乙○○│一時二十分許            │七十二號              │      │
└─┴───┴────────────┴───────────┴───┘


司法院資訊處製作；財團法人民間司法改革基金會備份。
